【裁判字號】    98,民專訴,22
【裁判日期】    980303
【裁判案由】    侵害專利權有關財產權爭議
【裁判全文】
智慧財產法院民事裁定
                                    98年度民專訴字第22號
原      告  萊爾富國際股份有限公司
法定代理人  甲○○
訴訟代理人  邵瓊慧律師
            馮達發律師
            劉偉立律師
被      告  全家便利商店股份有限公司
法定代理人  乙○○
上列被告與原告間侵害專利權有關財產權爭議事件，本院裁定如
下：
    主  文
被告應於本裁定送達後十日內，提出如附件所載內容之答辯狀正
本，並以繕本或影本直接通知他造。
    理  由
一、按當事人因準備言詞辯論之必要，應以書狀記載其所用之攻
    擊或防禦方法，及對於他造之聲明並攻擊或防禦方法之陳述
    ；又被告於收受訴狀後，如認有答辯必要，應於10日內提出
    答辯狀於法院（應通知他造使為準備之事項，有未記載於答
    辯狀者，當事人應於他造得就該事項進行準備所必要之期間
    內，提出記載該事項之準備書狀於法院），並以繕本或影本
    直接通知他造（對於原告提出之準備書狀再為主張之答辯狀
    ，當事人應於收受該書狀後5日內提出於法院）（如已指定
    言詞辯論期日者，至遲應於該期日5＼3日前為之），此觀
    之民事訴訟法第265條、第267條第1項（第2項）（第3項）
    規定即明。
二、本件經查被告提出之答辯狀，未依法表明上開事項，茲限被
    告於收受本裁定送達後10日內，提出答辯狀正本，並以繕本
    或影本直接通知他造，其應記載事項詳如附件所示。
三、依民事訴訟法第267條第1項（第2項）（第3項），裁定如主
    文。
中    華    民    國    98    年    3     月    3     日
                        智慧財產法院第二庭
                                    法  官  曾啟謀
以上正本係照原本作成。
不得抗告。
中    華    民    國    98    年    3     月    3     日
                                    書記官  王月伶
附件
一、被告之答辯狀，應記載下列各款事項：
  （一）答辯之事實及理由。
  （二）證明應證事實所用之證據。如有多數證據者，應全部記
        載之。（關於事實，應分別記載應受判決事項聲明有理
        由之事實、對於他造主張事實之承認與否、抗辯事實及
        與此等事項相關連之事實。應證事實如有多數證據，應
        全部記載。如係人證，應載明證人之姓名、住址、電話
        號碼、訊問事項及與應證事實之關係；如係書證，除已
        提出得引用者外，應先提出影本，原本俟開庭時提出）
        ，並應記載法律關係及法律見解（實務上或學說上）、
        提供相關資料，以利爭點之整理。
  （三）對他造主張之事實及證據為承認與否之陳述；如有爭執
        ，其理由。
二、前開記載方式請以條列方式分段記載。
三、如有委任訴訟代理人而未記載於訴狀者，請載明訴訟代理人
    之姓名及住址，並提出委任狀。
四、所提書狀及書證以繕本或影本直接通知對造時，宜自行保留
    回證，俾利對造就曾否受領前項書狀繕本或影本有爭議時之
    釋明。


司法院資訊處製作；財團法人民間司法改革基金會備份。
